臺灣高等法院刑事裁定
109年度聲再更一字第11號
再審聲請人
即受判決人  趙宥恩


代  理  人  張進豐律師
            郝宜臻律師
上列再審聲請人即受判決人因恐嚇等案件，對於本院107 年度上
訴字第3046號，中華民國108年3月7日第二審確定判決（臺灣桃
園地方法院105年度訴字第410號，起訴案號：臺灣桃園地方檢察
署104年度偵字第10579、11559號、105年度偵字第4948號），聲
請再審，本院裁定如下：
    主  文
再審及停止刑罰執行之聲請均駁回。 
    理  由
一、按民國109年1月8日修正公布，同月10日施行之刑事訴訟法
    增訂第429條之2前段規定，聲請再審之案件，除顯無必要者
    外，應通知聲請人及其代理人到場，並聽取檢察官及受判決
    人之意見。本院已依法通知再審聲請人即受判決人甲○○（下
    稱聲請人）及其代理人到場，並聽取檢察官及聲請人（即受
    判決人）之意見（本院卷第35～36頁），合先敘明。
二、聲請再審意旨略以：
    本案於確定判決後不久，聲請人即受判決人甲○○已與被害人
    魏春銘於108年4月10日達成和解，並簽立和解書，則此和解
    書係未經法院實質判斷之新證據，乃屬刑法第57條第10款所
    規定犯罪後之態度重要量刑因素，與先前之證據綜合判斷，
    已足生影響於原確定判決之量刑；另原確定判決對於聲請人
    無前科及家中仍有高齡父母及未成年子女需由聲請人一人獨
    自扶養，如入監執行，家中經濟無人負擔，且聲請人有正當
    工作，應無再犯之虞等情，漏未審酌緩刑之適用，並提出和
    解書（再證三）及現戶全戶戶籍謄本（再證四）為證。綜上
    ，依刑事訴訟法第420條第1項第6款、第3項及第421條之規
    定聲請再審及聲請停止執行。
三、按有罪之判決確定後，因發現新事實或新證據，單獨或與先
    前之證據綜合判斷，足認受有罪判決之人應受無罪、免訴、
    免刑或輕於原判決所認罪名之判決者，為受判決人之利益，
    得聲請再審，而新事實或新證據，指判決確定前已存在或成
    立而未及調查斟酌，及判決確定後始存在或成立之事實、證
    據，刑事訴訟法第420條第1項第6款、第3項定有明文。但從
    反面言，若聲請再審之人，所提出或主張的新事實、新證據
    方法或新證明方式，無論單獨或與其他先前卷存的證據資料
    ，綜合觀察、判斷，無從在客觀上形成令人足以推翻原確定
    判決所確認的事實，或鬆動其事實認定的重要基礎，亦即於
    確定判決的結果根本不生影響，無所謂應受無罪、免訴、免
    刑或輕於原判決所認罪名的情形存在，自不能遽行准許開啟
    再審之門，而破壞了判決的安定性。又上開規定所稱「應受
    輕於原判決所認罪名之判決」者，係指「應受較輕罪名之判
    決」而言，至宣告刑是否因和解而有影響，乃量刑事項，並
    非刑事訴訟法第420條第1項第6款所謂輕於原判決所認「罪
    名」之範疇（最高法院56年度台抗第102號判決、104年度台
    抗字第125號裁定、107年度台抗字第336號裁定意旨參照）
    。再按刑事訴訟法第421條，係就不得上訴於第三審法院之
    案件，其經第二審之確定判決，如就足生影響於判決之主要
    證據漏未審酌者，始得為受判決人之利益聲請再審，所為之
    特別規定。是經第二審確定判決之有罪判決，如就足生影響
    於判決之重要證據漏未審酌而為受判決人之利益聲請再審者
    ，以不得上訴於第三審法院之案件為限（最高法院77年度台
    抗字第77號、80年度台抗字第37號、87年度台抗字第310號
    裁定意旨參照）。
四、經查：
  ㈠聲請人因與他人共同犯刑法第277條第1項之傷害、第302條第
    1項之剝奪他人行動自由、第346條第1項之恐嚇取財等罪，
    前經臺灣桃園地方法院以105年度訴字第410號審理後，認屬
    想像競合犯，從一重之恐嚇取財罪處斷，而於107年7月6日
    判處有期徒刑8月，聲請人不服提起上訴，經本院於108年3
    月7日以107年度上訴字第3046號判決上訴駁回，聲請人不服
    再提起上訴，經最高法院於109年2月6日以109年度台上字第
    201號判決上訴駁回而確定，有本院及最高法院上開判決，
    及本院被告前案紀錄表在卷足參。茲聲請人以其與被害人魏
    春銘於108年4月10日達成和解時所簽立之和解書為據（聲再
    字卷第57頁），提起本件再審，對照前開各審審理及判決時
    間，該和解書顯係在前開本院判決後、最高法院判決前所為
    ，即屬判決確定前已存在之證據，聲請意旨認係判決確定後
    所存在，尚有誤會，先予敘明。
  ㈡聲請人對於原確定判決認定之犯罪事實部分並不爭執，而係
    對於原確定判決之量刑及未宣告緩刑等部分認有審酌失當之
    情形。惟按刑之量定及是否諭知緩刑，法院應依職權為之，
    於科刑時固應注意刑法第57條規定之事項審酌一切情狀，而
    為法定刑範圍內衡量刑度，犯罪後與被害人達成和解，賠償
    被害人之損失，固亦為審酌刑度之參考，倘已在法定刑度內
    為量刑之斟酌，縱未因考量和解而量刑，亦不能指為違法。
    查聲請人固提出與被害人之和解書及現戶全戶戶籍謄本（聲
    再字卷第57～59頁）爲新證據，而指摘原確定判決未予審酌
    ，致量刑過重或未宣告緩刑云云。惟聲請人與被害人間和解
    情形、聲請人需扶養父母與子女等，僅屬犯罪後態度及生活
    狀況之量刑事項，至多僅影響宣告刑輕重，並未涉及本案恐
    嚇取財等事實之認定，故無法使之更為無罪、或免訴、或輕
    於原確定判決所認定「罪名」，即難認足以影響法院判決之
    結果，揆諸上開說明，自不能據為刑事訴訟法第420條第1項
    第6款、第3項規定之再審事由。又依前開說明，法院是否認
    被告所諭知之刑度，以暫不執行為適當，非屬再審之救濟範
    疇，聲請人以家庭經濟生活狀況，並提出現戶全戶戶籍謄本
    為據，認原審漏未審酌緩刑事項，亦與聲請再審之要件無涉
    ，聲請人執此指摘，亦屬無據。
　㈢聲請人所犯為傷害、剝奪他人行動自由及恐嚇取財等罪，原
    判決認屬想像競合犯，從一重之恐嚇取財罪處斷，已如前述
    ，故聲請人所犯屬得上訴第三審法院之案件，自無刑事訴訟
    法第421條之適用，聲請人以足生影響於判決之重要證據漏
    未審酌為由，援引刑事訴訟法第421條規定聲請本件再審，
    於法未合。　
五、綜上，本件聲請人提起本件再審之聲請，或非屬刑事訴訟法
    第420條第1項第6款、第3項所規定之新事實、新證據，或與
    刑事訴訟法第421條之規定有違，是本件再審聲請既不符合
    法律所定之事由，自應予駁回。其停止執行之聲請，即失所
    附麗，應併予駁回。
據上論斷，依刑事訴訟法第433條、第434條第1項，裁定如主文
。
中　　華　　民　　國　　109 　年　　7 　　月　　29　　日
                  刑事第七庭  審判長法　官  孫惠琳
                                    法　官  戴嘉清
                                    法　官  張育彰
以上正本證明與原本無異。
如不服本裁定，應於裁定送達後10日內向本院提出抗告狀。
                                    書記官  林蔚菁
中　　華　　民　　國　　109 　年　　7 　　月　　30　　日